【裁判字號】    98,訴,1058
【裁判日期】    980810
【裁判案由】    毒品危害防制條例
【裁判全文】
臺灣臺北地方法院刑事判決              98年度訴字第1058號
公  訴  人  臺灣臺北地方法院檢察署檢察官
被      告  甲○○
                    （另案於臺灣臺北監獄執行中）
上列被告因毒品危害防制條例案件，經檢察官提起公訴（98年度
毒偵字第1598號），因被告於準備程序進行中就被訴事實為有罪
之陳述，經本院合議庭裁定由受命法官獨任進行簡式審判程序，
本院判決如下：
    主  文
甲○○施用第一級毒品，累犯，處有期徒刑捌月。
    事  實
一、甲○○前於民國88年間因施用毒品案件，經臺灣臺北地方法
    院於88年4 月29日以88年度毒聲字第1091號裁定送觀察、勒
    戒後，因認有繼續施用毒品之傾向，經裁定令入戒治處所施
    以強制戒治，嗣於88年11月18日停止戒治，所餘戒治期間付
    保護管束；再於89年3 月29日經裁定撤銷停止戒治令入戒治
    處所施以強制戒治，並於90年3 月21日因執行強制戒治完畢
    出所，並經臺灣臺北地方法院檢察署檢察官於90年4 月23日
    以90年戒毒偵字第91號為不起訴處分；又於92年間因施用毒
    品及竊盜案件，經臺灣臺北地方法院以92年度訴字第1570號
    、92年度易字第2097號判決分別判處有期徒刑11月、1 年1
    月確定，經同院93年度聲字第1042號裁定應執行有期徒刑1
    年11月；再因竊盜案件，經臺灣臺北地方法院93年度易字第
    1191號判決判處有期徒刑10月確定，與前述罪刑接續執行，
    於95年12月20日假釋出監，並於96年4 月8 日假釋期滿執行
    完畢。竟不知悔改，於98年4 月29日下午採尿前一日某時，
    在其位於臺北市○○區○○路2 段323 號4 樓之住處，施用
    第一級毒品海洛因，嗣為警採驗尿液後，始查悉上情。
二、案經臺北市政府警察局大安分局報告臺灣臺北地方法院檢察
    署檢察官偵查起訴。
    理  由
一、經本院訊問後，被告甲○○對於上揭犯罪事實坦承不諱；而
    被告於警詢後所採之尿液，經送驗結果呈第一級毒品海洛因
    成分嗎啡之陽性反應，此有台灣尖端先進生技醫藥股份有限
    公司於98年5 月6 日所出具之濫用藥物檢驗報告在卷可稽；
    另服用美沙酮（Methadone） 並不會代謝出嗎啡成分，亦有
    行政院衛生署管制藥品管理局95年3 月28日函文在卷可證（
    偵卷第23頁），足見被告於偵訊時辯稱係服用美沙酮之戒毒
    行為，始代謝出嗎啡之辯詞，尚非可採。綜此，由前述書證
    之補強證據，足證被告於本院審理時之自白核與事實相符。
    是本件事證明確，被告犯行堪以認定，應予依法論科。
二、核被告所為，係犯毒品危害防制條例第10條第1 項之施用第
    一級毒品罪。被告持有海洛因後施用，其持有之低度行為，
    應為施用之高度行為所吸收，不另論罪。又被告前有如事實
    欄所載之前科，此有臺灣高等法院被告全國前案紀錄表1 份
    在卷供參，則被告於5 年內故意再犯本件有期徒刑以上之罪
    ，為累犯，應依法加重其刑。爰審酌：被告前經觀察、勒戒
    、強制戒治後，猶未戒除施用毒品之惡習，其抗拒毒品之意
    志力顯然薄弱，惟念及被告施用毒品僅戕害個人之身體、健
    康，且犯罪後於本院審理時尚能坦承犯行，仍應認有悔意之
    態度等一切情狀，量處如主文所示之刑。
據上論斷，應依刑事訴訟法第273 條之1 第1 項、第299 條第1
項前段，毒品危害防制條例第10條第1 項，刑法第11條前段、第
47條第1 項，判決如主文。
本案經檢察官黃兆揚到庭執行職務。
中    華    民    國    98    年    8     月    10    日
                        刑事第六庭    法  官  林孟皇
本正本證明與原本無異。
如不服本判決應於收受送達後10日內向本院提出上訴書狀，並應
敘述具體理由；其未敘述上訴理由者，應於上訴期間屆滿後20日
內向本院補提理由書（均須按他造當事人之人數附繕）「切勿逕
送上級法院」。
                                      書記官  楊雅鈞
中    華    民    國    98    年    8     月    12    日
附錄本案論罪科刑法條全文：
毒品危害防制條例第10條
施用第一級毒品者，處六月以上五年以下有期徒刑。
施用第二級毒品者，處三年以下有期徒刑。


司法院資訊處製作；財團法人民間司法改革基金會備份。
